# 英文报表的所有者权益

提问人：cncrchm 时间：2015-08-14 17:25:11
大家好，请教一下： common stock 指普通股 retained earning 指留存收益 treasury stock 指库存股 capital surplus 指资本盈余，不大明白什么意思，主要指国内的哪个科目，资本溢价？ other stockholder equity 指其他资本公积吗？ 我想请问国外的中概股，如何测算每股收益呢（净利润/流通股股数）？多少股数应该看哪里呢？

回答人：chenyiwei
股东权益的明细分类不仅是会计问题，更多地是法律问题，是根据该企业注册地的公司法律法规的规定确定如何分类的，所以不能简单地将在境外注册的公司的股东权益项目简单地与境内报表格式上的股东权益项目划等号。 测算每股收益时的股份数应当是依据outstanding common stock即资产负债表正表中的金额代表的股份数为依据计算。